臺灣彰化地方法院刑事判決              100年度易字第772號
公  訴  人  臺灣彰化地方法院檢察署檢察官
被      告  鄭啟明
上列被告因竊盜案件，經檢察官提起公訴（100 年度偵字第3855
號），本院依簡式審判程序判決如下：
    主  文
鄭啟明攜帶兇器侵入住宅竊盜，累犯，處有期徒刑捌月。
    事  實
一、鄭啟明前因違反職役職責案件，經國防部中部地方軍事法院
    以94年度臺審字第119 號判決處有期徒刑1 年6 月確定，又
    因竊盜案件，經本院以94年度易字第1239號判決處有期徒刑
    1 年2 月確定，經送監執行，於民國96年4 月14日假釋出監
    付保護管束，嗣經撤銷假釋，上開2 罪刑另經本院以98年度
    聲減字第33號裁定減刑及定執行刑為有期徒刑1 年3 月，並
    於98年5 月6 日確定，所餘殘刑因減刑赦免而免予執行。仍
    不知警惕，復意圖為自己不法之所有，於民國100 年3 月13
    日下午6 時許，攜帶客觀上足供兇器使用之大鉗子1 支，至
    彰化縣竹塘鄉竹林村保安巷45之3 號李岱樺住處，手戴手套
    持上開大鉗子剪斷該址監視系統電線後（毀損部分未據告訴
    ），先進入該址車庫內所停放之車輛內，竊取李岱樺所有之
    現金新臺幣（下同）50元得手，復開門侵入該住宅內，竊取
    現金800 元、液晶電視遙控器1 支得手，並將液晶電視1臺
    由牆上取下放置於沙發上，正欲拔取該電視之電線時，為李
    岱樺發覺，鄭啟明乃自背包內取出上開遙控器交予李岱樺，
    並乘隙逃逸。嗣經李岱樺報警循線查獲。
二、案經李岱樺訴由彰化縣警察局芳苑分局報告臺灣彰化地方法
    院檢察署檢察官偵查起訴。
    理  由
一、被告鄭啟明所涉為死刑、無期徒刑、最輕本刑為3 年以上有
    期徒刑或高等法院管轄第一審案件以外之罪，並於本院行準
    備程序時就被訴事實為有罪之陳述，本院依刑事訴訟法第27
    3 條之1 第1 項規定，裁定改行簡式審判程序，先予敘明。
二、上揭犯罪事實，業據被告於警詢及本院審理時坦承不諱（警
    卷第1 頁、本院卷第32頁），核與證人即告訴人李岱樺於警
    詢之證述相符（警卷第5 頁），並有刑案現場測繪圖1 張、
    現場照片6 張在卷可稽（警卷第9 、10頁），足認被告自白
    與事實相符。綜上，本案事證明確，被告犯行洵堪認定，應
    依法論科。
三、按刑法第321 條第1 項第3 款攜帶兇器竊盜罪，係以行為人
    攜帶兇器竊盜為其加重條件，此所謂兇器，其種類並無限制
    ，凡客觀上足以對人之生命、身體、安全構成威脅，具有危
    險性之兇器均屬之，且祇須行竊時攜帶此種具有危險性之兇
    器為已足，並不以攜帶之初有行兇之意圖為必要（最高法院
    79年臺上字第5253號判例意旨參照）。查被告所持供竊盜使
    用之大鉗子1 支，係金屬製品，質地堅硬，客觀上足對人之
    生命、身體、安全構成威脅，具有危險性，為刑法第321 條
    第1 項第3 款所稱之兇器無疑。
四、核被告所為，係犯刑法第321 條第1 項第1 款、第3 款攜帶
    兇器侵入住宅竊盜罪。被告係基於同一竊盜犯意，在密切接
    近之時間、地點，竊取告訴人李岱樺所有之現金、液晶電視
    1 臺及液晶電視遙控器1 支，而侵害同一財產法益，屬一行
    為數舉動之接續進行，為接續犯；其接續數舉動間有加重竊
    盜既遂及加重竊盜未遂者，因其犯行已達於既遂程度，僅成
    立一加重竊盜既遂罪。被告前因違反職役職責案件，經國防
    部中部地方軍事法院以94年度臺審字第119 號判決處有期徒
    刑1 年6 月確定，又因竊盜案件，經本院以94年度易字第12
    39號判決處有期徒刑1 年2 月確定，經送監執行，於96年4
    月14日假釋出監付保護管束，嗣經撤銷假釋，上開2 罪刑另
    經本院以98年度聲減字第33號裁定減刑及定執行刑為有期徒
    刑1 年3 月，並於98年5 月6 日確定，所餘殘刑因減刑赦免
    而免予執行，有臺灣高等法院被告前案紀錄表可稽，被告於
    有期徒刑執行完畢後，5 年內故意再犯本案最重本刑為有期
    徒刑以上之罪，為累犯，應依刑法第47條第1 項規定加重其
    刑。爰審酌被告正值壯年，不思以正當方式謀生，僅因貪圖
    不法利益，即竊取他人物品，顯然欠缺法治觀念，所為侵害
    他人財產法益，且係以攜帶兇器、侵入住宅之方式為之，危
    害社會治安，行為甚不足取，惟其犯後坦承犯行，尚有悔意
    ，暨審酌其犯罪動機、犯後態度、參與犯罪之程度、智識程
    度、生活狀況及犯罪所生之危害等一切情狀，量處如主文所
    示之刑，以示懲儆。又被告持以行竊之上開大鉗子及手套，
    雖均係被告所有供本案犯罪所用之物，惟未據扣案，為免將
    來執行之困難，爰不為沒收之諭知，附此說明。
據上論斷，應依刑事訴訟法第273 條之1 第1 項、第299 條第1
項前段，刑法第321 條第1 項第1 款、第3 款、第47條第1 項，
判決如主文。
本案經檢察官廖偉志到庭執行職務。
中    華    民    國   100    年    8     月    9     日
                  刑事第一庭  法  官    楊舒嵐
以上正本證明與原本無異。
如不服本判決應於收受判決後10日內向本院提出上訴書狀，並應
敘述具體理由；其未敘述上訴理由者，應於上訴期間屆滿後20日
內向本院補提理由書(均須按他造當事人之人數附繕本)「切勿逕
送上級法院」。
告訴人或被害人對於判決如有不服具備理由請求檢察官上訴者，
其上訴期間之計算係以檢察官收受判決正本之日期為準。
中    華    民    國   100    年    8     月    9     日
                              書記官    王惠嬌
附錄論罪科刑法條：
中華民國刑法第321條第1項
犯竊盜罪而有下列情形之一者，處 6 月以上、5 年以下有期徒
刑，得併科新臺幣 10 萬元以下罰金：
一、侵入住宅或有人居住之建築物、船艦或隱匿其內而犯之者。
二、毀越門扇、牆垣或其他安全設備而犯之者。
三、攜帶兇器而犯之者。
四、結夥三人以上而犯之者。
五、乘火災、水災或其他災害之際而犯之者。
六、在車站、埠頭、航空站或其他供水、陸、空公眾運輸之舟、
    車、航空機內而犯之者。